【裁判字號】    98,上,681
【裁判日期】    990504
【裁判案由】    辦理股權過戶
【裁判全文】
臺灣高等法院民事判決                   98年度上字第681號
上  訴  人  甲○○○
訴訟代理人  邱六郎律師
被  上訴人  乙○○
            丙○○
共      同
訴訟代理人  葉銘功律師
            鍾凱勳律師
            陳衍任律師
上列當事人間請求辦理股權過戶事件，上訴人對於中華民國九十
八年五月六日臺灣臺北地方法院九十六年度訴字第四六０一號第
一審判決提起上訴，經本院於九十八年四月二十日言詞辯論終結
，判決如下：
    主  文
上訴駁回。
第二審訴訟費用由上訴人負擔。
    事  實
甲、上訴人方面：
壹、聲明：
一原判決關於駁回後開第二項之訴部分廢棄。
二被上訴人乙○○應將附表所載編號１、被上訴人丙○○應將附
  表所載編號２、３、４、５、６之台麗成衣工業股份有限公司
  （下稱台麗公司）之股票背書。
貳、陳述：除與原判決記載相同者外，補稱略以：
一台麗公司於民國五十七年設立，迄六十八年七月止，其董事長
  均為訴外人丁瑞鉠，從事成衣製作外銷業務，銷售日本部分係
  由日本衣料株式會社（下稱日衣會社）代理，日衣會社社長為
  太田雄二，台麗公司為資金週轉需要，向太田社長請求引進日
  本資金，伊叔父為太田社長好友，邀伊投資，伊乃以日元二億
  一千萬元向丁瑞鉠承購被上訴名下台麗公司股票七十張（每張
  一百股，面額新臺幣十萬元），均已交付完畢。
二系爭買賣成立當時，外國人購買國內股票，必須申請主管機關
  核准，丁瑞鉠再三保證俟政府解禁後，台麗公司即會協同辦理
  股權移轉登記，故丁瑞鉠交付之系爭股票背面均蓋有台麗公司
  印鑑章。
三被上訴人為台麗公司創始股東，惟於台麗公司與台灣化學纖維
  股份有限公司（下稱台化公司）合併前，其股票已轉讓與第三
  人所有，系爭股票現由伊持有，伊向丁瑞鉠買受系爭股票，被
  上訴人自負有在系爭股票背書以利伊辦理股權登記。
參、證據：援用原審提出者。
乙、被上訴人方面：
壹、聲明：上訴駁回。
貳、陳述：除與原判決記載相同者外，補稱略以：
一否認系爭股票為真正。
二否認兩造間就系爭股票成立買賣關係，亦否認上訴人曾交付買
  賣價金。
參、證據：援用原審提出者。
    理  由
一本件上訴人主張：伊於六七七年間向台麗公司董事長丁瑞鉠購
  買乙○○名下如附表所載編號１、丙○○名下如附表所載編號
  ２、３、４、５、６之台麗公司股票，惟被上訴人迄未於系爭
  股票背書，伊無法辦理股權轉讓等情，依買賣關係，求為命被
  上訴人分別在出售之系爭股票背書之判決（上訴人於原審請求
  被上訴人協同辦理股權登記部分，經原審判決駁回，上訴人提
  起上訴後已撤回該部分上訴）。
二被上訴人則以：伊等未曾與上訴人成立系爭股票買賣關係等語
  ，資為抗辯。
三按買賣係謂當事人約定一方移轉財產權於他方，他方支付價金
  之契約；權利之出賣人，負使買受人取得其權利之義務，民法
  第三百四十五條第一項、第三百四十八條第二項分別定有明文
  。股票為有價證券，其買賣性質為股東權利之買賣，買受人僅
  得請求出賣人移轉其權利。查被上訴人否認與上訴人間就系爭
  股票成立買賣契約，且上訴人主張伊向丁瑞鉠購買系爭股票，
  則依上訴人主張，被上訴人並非系爭股票買賣契約之出賣人，
  依上開說明，被上訴人並無移轉系爭股票權利與上訴人義務，
  上訴人依買賣關係，請求被上訴人在系爭股票背書以移轉股票
  權利，自屬無據，不應准許。原判決駁回上訴人之請求，雖非
  以此為理由，惟結論並無不合，仍應予以維持。上訴論旨，指
  摘原判決此部分為不當，聲明廢棄改判，為無理由。
四據上論結，本件上訴為無理由。依民事訴訟法第四百四十九條
  第二項、第七十八條，判決如主文。
中    華    民    國    99    年    5     月    4     日
                    民事第九庭
                        審判長法  官  黃熙嫣
                              法  官  陳玉完
                              法  官  鄭傑夫
正本係照原本作成。
如不服本判決，應於收受送達後20日內向本院提出上訴書狀，其
未表明上訴理由者，應於提出上訴後20日內向本院補提理由書狀
（均須按他造當事人之人數附繕本）上訴時應提出委任律師或具
有律師資格之人之委任狀；委任有律師資格者，另應附具律師資
格證書及釋明委任人與受任人有民事訴訟法第466條之1第1項但
書或第2項（詳附註）所定關係之釋明文書影本。
中    華    民    國    99    年    5     月    6     日
                              書記官  廖逸柔
附註：
民事訴訟法第466條之1（第1項、第2項）：
對於第二審判決上訴，上訴人應委任律師為訴訟代理人。但上訴
人或其他法定代理人具有律師資格者，不在此限。
上訴人之配偶、三親等內之血親、二親等內之姻親，或上訴人為
法人、中央或地方機關時，其所屬專任人員具有律師資格並經法
院認為適當者，亦得為第三審訴訟代理人。

司法院資訊處製作；財團法人民間司法改革基金會備份。
